最高法院刑事判決　　　　　　一○○年度台上字第一四七○號
上　訴　人　張仕豪
選任辯護人　黃正彥律師
上列上訴人因違反毒品危害防制條例案件，不服台灣高等法院台
南分院中華民國九十九年十一月二十三日第二審更審判決（九十
九年度上更(一)字第一七四號，起訴案號：台灣台南地方法院檢察
署九十八年度偵字第二九五四號），提起上訴，本院判決如下：
    主  文
上訴駁回。
    理  由
按刑事訴訟法第三百七十七條規定，上訴於第三審法院，非以判
決違背法令為理由，不得為之。是提起第三審上訴，應以原判決
違背法令為理由，係屬法定要件。如果上訴理由書狀並未依據卷
內訴訟資料，具體指摘原判決不適用何種法則或如何適用不當，
或所指摘原判決違法情事，顯與法律規定得為第三審上訴理由之
違法情形，不相適合時，均應認其上訴為違背法律上之程式，予
以駁回。上訴意旨略稱：(一)邱麗琴（更名為邱卉淳）就其如何持
門號0000000000號行動電話向上訴人張仕豪抵押第一
級毒品海洛因一節，先後於第一審及原審所為陳述，並非一致，
原判決未予逐一釐清，遽認上訴人販賣海洛因予邱麗琴，自有適
用證據法則不當之違法。(二)原判決既認定邱麗琴係以上揭行動電
話為抵押物，該行動電話仍為邱麗琴所有，並非以物易物，上訴
人即無所得，當應屬無償轉讓，原判決論上訴人以販賣第一級毒
品之罪，即有理由矛盾之違誤。(三)原判決未說明憑何證據認定上
訴人所交付予邱麗琴之物品確為海洛因，論處上訴人販賣第一級
毒品罪刑，自有理由不備之違法等語。惟查，本件原審經審理結
果，認上訴人犯行明確，因而撤銷第一審關於販賣第一級毒品予
邱麗琴有罪部分之判決，經比較行為時與裁判時之法律，並適用
刑法第五十九條之規定，改判仍論處上訴人販賣第一級毒品，累
犯罪刑（處有期徒刑十六年），已詳載其所憑之證據及其認定之
理由。從形式上觀察，原判決並無足以影響判決結果之違法情形
存在。且查：(一)證據之取捨、證明力之判斷及事實之認定，俱屬
事實審法院裁量判斷之職權，此項職權之行使，倘不違背客觀存
在之經驗法則或論理法則，即無違法可指，自無許當事人任憑己
意，指摘為違法，而資為適法之第三審上訴理由。又供述證據雖
然彼此齟齬或先後不一，審理事實之法院仍得依其調查所得之各
項證據予以綜合判斷，定其取捨，非謂其中一有不符，即應全部
不加採用。本件原判決依憑證人邱麗琴於偵查、第一審與上訴審
所為向上訴人購買海洛因之證言，及上訴人在第一審與原審坦承
在邱麗琴所述之時間與地點交付海洛因等不利於己之供詞，暨上
訴人之台灣高等法院被告全國前案紀錄表等證據，資以認定上訴
人確有原判決所記載之犯罪事實。對於上訴人在原審矢口否認有
任何販賣海洛因之犯行，所辯：伊於與邱麗琴見面之前，已向邱
麗琴商借門號0000000000號之行動電話，並獲得邱麗
琴應允，嗣於民國九十七年二月間某日與邱麗琴在台南縣永康市
（現為台南市永康區）永大夜市附近見面後，邱麗琴向伊索討海
洛因，伊乃免費提供海洛因予邱麗琴施用，該行動電話與伊免費
提供海洛因予邱麗琴之行為無涉，伊之行為，應僅成立轉讓第一
級毒品罪云云。如何與事實不合，俱非可採，已在判決內逐一指
駁，並詳述其證據取捨及判斷之理由。且敘明邱麗琴就其向上訴
人購買海洛因過程所為陳述，於細節上雖略有出入，然就其於九
十七年二月間某日，在台南縣永康市○○路夜市附近，持上揭行
動電話抵押並向上訴人購買新台幣（下同）一千元之海洛因一包
部分，始終如一；上訴人供承交付海洛因一包予邱麗琴，而邱麗
琴亦證稱以上揭行動電話抵押，向上訴人取得價值一千元之海洛
因，自足以補強邱麗琴所為不利上訴人之證言屬實無訛等旨綦詳
。原判決所為之論斷及說明，核與證據法則無違，亦無理由不備
之違法情形存在。上訴意旨(一)(三)置原判決所為之明白論斷於不顧
，猶執已為原審指駁之陳詞爭辯，及對原審取捨證據與判斷證據
證明力之職權行使，漫指其為違法，自非適法之第三審上訴理由
。(二)販賣毒品行為，以營利之意思而販入或賣出即足，倘於行為
之初，基於營利之意思，與買受人之間就標的物與價金達成合致
，已著手實行有償讓與且已完成毒品之交付，縱嗣後未取得價金
，販賣行為仍屬既遂。本件原判決經綜合調查證據之結果，認定
上訴人與邱麗琴之間確有以一千元出售海洛因之合意，並已完成
交付，且敘明上訴人行為時如何具有營利之意圖，雖非本於以物
易物而交付上揭行動電話，且尚無實際所得，然仍無礙其營利意
圖之認定等旨（原判決理由乙、一(四)），論上訴人以販賣第一級
毒品之罪，自無違法。上訴意旨(二)以其主觀之見解，指摘原判決
違法，亦非合法之第三審上訴理由。至其餘上訴意旨，或係就原
審採證認事職權之適法行使，任意指摘為違法，或執枝節之事項
，重為單純事實之爭執，均難謂為適法之第三審上訴理由。綜上
說明，本件應認上訴人之上訴違背法律上之程式，予以駁回。
據上論結，應依刑事訴訟法第三百九十五條前段，判決如主文。
中    華    民    國  一○○  年    三    月  二十四  日
                      最高法院刑事第十庭
                          審判長法官  黃  一  鑫  
                                法官  張  春  福  
                                法官  林  勤  純  
                                法官  陳  國  文  
                                法官  宋  明  中  
本件正本證明與原本無異
                                      書  記  官  
中    華    民    國  一○○  年    三    月   三十   日
                                                      K